【裁判字號】    97,裁,398
【裁判日期】    970110
【裁判案由】    俸給
【裁判全文】
最  高  行  政  法  院  裁  定
                                     97年度裁字第00398號
上  訴  人  甲○○
被 上訴 人  交通部臺灣鐵路管理局
代  表  人  乙○○
訴訟代理人  鍾開榮律師
上列當事人間俸給事件，上訴人對於中華民國96年6月20日臺北
高等行政法院95年度訴字第3515號判決，提起上訴，本院裁定如
下：
    主  文
上訴駁回。
上訴審訴訟費用由上訴人負擔。
    理  由
一、按對於高等行政法院判決之上訴，非以其違背法令為理由，
    不得為之，行政訴訟法第242條定有明文。依同法第243條第
    1項規定，判決不適用法規或適用不當者，為違背法令；而
    判決有同條第2項所列各款情形之一者，為當然違背法令。
    是當事人對於高等行政法院判決上訴，如依行政訴訟法第24
    3條第1項規定，以高等行政法院判決有不適用法規或適用不
    當為理由時，其上訴狀或理由書應有具體之指摘，並揭示該
    法規之條項或其內容；若係成文法以外之法則，應揭示該法
    則之旨趣；倘為司法院解釋或本院之判例，則應揭示該判解
    之字號或其內容。如以行政訴訟法第243條第2項所列各款情
    形為理由時，其上訴狀或理由書，應揭示合於該條項各款之
    事實。上訴狀或理由書如未依此項方法表明，或其所表明者
    與上開法條規定不合時，即難認為已對高等行政法院判決之
    違背法令有具體之指摘，其上訴自難認為合法。
二、本件上訴人對於高等行政法院判決上訴，係以：銓敘部雖於
    民國84年6月6日以84台中審1字第1152248號函釋規定「…比
    照『後備軍人轉任公職考試比敘條例』比敘相當俸級之規定
    ，自即日起停止適用」，惟依司法院釋字第525號解釋，基
    於信賴保護原則，上訴人之權益仍應依法予以保障。又依交
    通事業人員任用條例第12條及公務人員任用法施行細則第21
    條（按應為第22條）規定可知，各機關擬任人員之送審，人
    事主管人員應負責查催，據此，上訴人之權益乃肇因於被上
    訴人人事行政人員之疏失，漏未及時送審致使個人權益受損
    等語，為其理由。
三、惟核上述上訴理由雖提及司法院釋字第525號解釋，然並未
    具體說明原判決如何不適用或適用該號解釋不當，至其餘主
    張亦未具體表明原判決合於不適用法規、適用法規不當、或
    行政訴訟法第243條第2項所列各款之情形，均難認對原判決
    之如何違背法令已有具體之指摘。依首揭說明，應認其上訴
    為不合法。
四、據上論結，本件上訴為不合法，依行政訴訟法第249條第1項
    前段、第104條、民事訴訟法第95條、第78條，裁定如主文
    。
中    華    民    國    97    年    1     月    10    日
                    最高行政法院第三庭
                        審判長法官  黃  璽  君
                              法官  林  茂  權
                              法官  鄭  忠  仁
                              法官  黃  本  仁
                              法官  吳  東  都
以  上  正  本  證  明  與  原  本  無  異
中    華    民    國    97    年    1     月    14    日
                              書記官  莊  俊  亨


司法院資訊處製作；財團法人民間司法改革基金會備份。
